【裁判字號】    99,易,1337
【裁判日期】    990831
【裁判案由】    傷害
【裁判全文】
臺灣臺北地方法院刑事判決              99年度易字第1337號
公  訴  人  臺灣臺北地方法院檢察署檢察官
被      告  乙○○○○○TO
            乙○○○○○
            丁○○○○○○
上列被告因傷害案件，經檢察官提起公訴（99年度偵字第7930號
），本院判決如下：
    主  文
乙○○○○○TO、乙○○○○○、丁○○○○○○共同傷害人之身體，各處有期徒刑
肆月，如易科罰金，均以新臺幣壹仟元折算壹日，並均於刑之執
行完畢或赦免後，驅逐出境。
    事  實
一、丙○○○（業經判決）因疑甲○○○○○○曾出手打人，竟與乙○○○○○TO
    、乙○○○○○、丁○○○○○○共同基於傷害犯意聯絡，於民國99年2月
    13日晚間8時許，在臺北市中正區○○○路14號美星小吃店
    ，徒手毆打甲○○○○○○，而乙○○○○○、丁○○○○○○尚持店內鐵椅丟砸
    甲○○○○○○，致其受有4cm左前額撕裂傷、9cm右肩表淺性撕裂
    傷、10cm左背部擦傷及7cm撕裂傷之傷害。
三、案經甲○○○○○○訴由臺北市政府警察局中正第一分局報請臺灣
    臺北地方法院檢察署檢察官偵查起訴。
    理  由
壹、證據能力：
一、共同被告丙○○○於警詢中所為陳述，固屬被告乙○○○○○TO、乙○○○○○、丁○○○○○○以外之人於審判外之言詞陳述，惟當事人於言
    詞辯論終結前未聲明異議，亦無聲請傳訊，顯放棄行使詰問
    權，而本院審酌該言詞陳述作成時情況，並無違法或不當之
    處，適為本案證據；而證人戊○○於偵查中向檢察官所為之
    陳述，業經具結，復查無顯不可信之情，依刑事訴訟法第15
    9條之5、第159條之1第2項規定，均具證據能力。
二、卷附臺北市立聯合醫院中興院區（下稱中興醫院）診斷證明
    書，係從事醫療業務之醫師，在診治告訴人甲○○○○○○例行性
    診療過程所為醫療行為，於業務上所出具之診斷書，核屬醫
    療業務上或通常醫療業務過程所製作之證明文書，自符刑事
    訴訟法第159條之4第2款規定，而有證據能力（最高法院96
    年度台上字第1957號判決參照）。
貳、實體部分：
一、訊據被告乙○○○○○TO、乙○○○○○、丁○○○○○○3人固坦承：於上揭時
    間有在現場，惟均矢口否認有何共同傷害甲○○○○○○犯行，俱
    辯稱：當時僅係路過，未打人云云，惟查，被告3人與丙○○○
    共同傷害告訴人，致其受有上揭傷勢之犯行，有下列證據可
    資證明：
(一)共同被告丙○○○於警詢供稱：伊與乙○○○○○TO、乙○○○○○、丁○○○○○○
  共同毆打告訴人，伊不認識告訴人，伊只認識乙○○○○○，伊聽到
  乙○○○○○說，就是這個人，所以伊等3人就一起打告訴人，因乙○○○○○係伊朋友，他說打伊就打等語【臺灣臺北地方法院檢察署9
  9年度偵字第7930號卷（下稱偵卷）第5-6頁】，衡丙○○○自承係
  被告乙○○○○○好友，具一定情誼，亦無仇隙，實無故捏虛詞構陷
  被告乙○○○○○之必要；復參酌證人即當時在場證人戊○○於偵查
  中及本院審理時所證：伊當時人在美星小吃店，在庭（按：指
  偵查庭）4位被告（按：指丙○○○、乙○○○○○TO、乙○○○○○、丁○○○○○○
  ）當日以拳頭毆打告訴人，其中有人拿鐵椅丟告訴人，丙○○○叫
  被告3人打告訴人，確實是在庭（按：指本院審理庭）乙○○○○○T
  O、乙○○○○○、丁○○○○○○這3人打告訴人各情（本院卷第64頁正面
  及背面、偵卷第80-81頁），衡證人戊○○與被告3人素無嫌隙
  ，實無故捏虛詞構陷渠等3人，致己亦受偽證罪嫌追訴處罰風
  險之可能與必要，且其證詞核與共犯丙○○○所證前情互核一致，
  應屬信實，而堪憑採。
(二)再佐以卷附臺北市立聯合醫院診斷證明書載明告訴人確有前揭
  傷勢，足認被告3人確有共同傷害告訴人犯行，渠等前開所辯
  ，顯係狡卸虛詞，而不可採，是本案事證明確，被告3人傷害
  犯行，洵堪認定，應依法論科。
二、核被告3人所為，均係犯刑法第277條第1項傷害罪。被告3人
    就上開犯行，與丙○○○有犯意聯絡及行為分擔，均為共同正犯
    。爰審酌被告3人俱無前科，有臺灣高等法院被告前案紀錄
    表在卷為證，素行尚可；僅因共犯吆喝呼打即率爾出手傷害
    告訴人，足徵被告3人甚為衝動，且自我檢束能力低弱；又
    飾詞狡辯，未曾向告訴人致歉或與之和解，犯後態度甚劣，
    堪徵毫無悔意，兼衡渠等3人智識程度、犯罪動機、目的、
    手段、生活狀況、經濟情況欠佳、告訴人傷勢等一切情狀，
    分別量處如主文所示之刑，並各諭知易科罰金折算標準。末
    參以被告3人竟無故對告訴人施暴，堪證其對社會安全實具
    相當危險性，且有繼續危害之虞，而有併予宣告驅逐出境必
    要，乃依刑法第95條，宣告於刑之執行完畢或赦免後，驅逐
    出境。
據上論斷，應依刑事訴訟法第284條之1、第299條第1項，刑法第
28條、第277條第1項、第41條第1項前段、第95條，刑法施行法
第1條之1第1項、第2項前段，判決如主文。
本案經檢察官張成業到庭執行職務。
中    華    民    國    99    年    8     月    31    日
                    臺灣臺北地方法院刑事第14庭
                              法  官  陳琪媛
以上正本證明與原本無異。
如不服本判決應於收受送達後10日內向本院提出上訴書狀，並應
敘述具體理由，其未敘述上訴理由者，應於上訴期間屆滿後20日
內向本院補提理由書。告訴人如不服本判決，應具理由請求檢察
官上訴，其上訴期間計算以檢察官收受判決正本日期為準。
                              書記官  陳豪達
中    華    民    國    99    年    8     月    31    日
附錄法條全文：
中華民國刑法第277條
傷害人之身體或健康者，處3年以下有期徒刑、拘役或1千元以下
罰金。
犯前項之罪因而致人於死者，處無期徒刑或7年以上有期徒刑；
致重傷者，處3年以上10年以下有期徒刑。

司法院資訊處製作；財團法人民間司法改革基金會備份。
